【裁判字號】    89,訴,3004
【裁判日期】    900119
【裁判案由】    毒品危害防制條例
【裁判全文】
臺灣高雄地方法院刑事判決                        八十九年度訴字第三四號
    公  訴  人  臺灣高雄地方法院檢察署檢察官
    被      告  甲○○
右列被告因違反毒品危害防制條例案件，經檢察官提起公訴（八十九年度戒執緝一字
第一三七號），本院判決如左：
    主  文
甲○○連續施用第一級毒品，累犯，處有期徒刑捌月。
第一級毒品海洛因（淨重零點參捌公克），沒收銷燬之。
    事  實
一、甲○○前曾於民國八十四年間，因違反肅清煙毒管理條例案件，經台灣高雄地方
    法院判處有期徒刑三年六月，褫奪公權二年確定，於八十七年七月二日執行完畢
    ，復因施用毒品案件，經台灣高雄地方法院以八十七年度毒聲字第四六二五號裁
    定送觀察、勒戒後，認無繼續施用毒品之傾向，由台灣高雄地方法院檢察署檢察
    官於八十八年一月八日以八十八年度偵字第三三三號不起訴處分確定。甲○○復
    基於概括犯意，自八十八年二月間之某日起至同年三月二十九日止，連續在高雄
    縣協和里岡山鎮○○街十九號其住處等處，每日一次，以海洛因摻入香煙內吸食
    之方式，施用第一級毒品海洛因多次，為警分別於八十八年二月二十日經警通知
    到場採集尿液呈嗎啡陽性反應，及於八十八年三月三十日下午五時許，在高雄縣
    岡山鎮○○○路○段查獲，並扣得第一級毒品海洛因（淨重○‧三八公克）。經
    台灣高雄地方法院以八十八年度毒聲字第二五五四號裁定送觀察、勒戒後，有繼
    續施用毒品傾向。
二、案經高雄縣警察局岡山分局報請台灣高雄地方法院檢察署檢察官偵查起訴。
    理  由
一、右揭事實，業據被告甲○○坦承不諱，並被告經警查獲之時所採集之尿液，經分
    別送高雄市立凱旋醫院及高雄縣衛生局檢驗之結果，均呈現嗎啡之陽性反應，有
    該醫院八十八年三月十二日高市凱醫檢字第０００７６號及該局八十八年四月三
    日８８煙檢字第９９６號煙毒尿液檢驗成績書二紙附卷可稽，且扣案之白色粉末
    ，經送請法務部調查局鑑驗之結果，確係第一級毒品海洛因無訛，有該局八十八
    年五月五日000000000號鑑定通知書乙紙在卷可參。又被告前因施用
    毒品案件，經依台灣高雄地方法院八十七年度毒聲字第四六二五號裁定送觀察、
    勒戒後，認無繼續施用毒品之傾向，由台灣高雄地方法院檢察署檢察官於八十八
    年一月八日以八十八年度偵字第三三三號不起訴處分確定，有不起訴處分書乙紙
    及台灣高雄地方法院檢察察刑案資料查註紀錄表在卷可按。其於五年內再犯毒品
    危害防制條例第十條之罪，經裁定送觀察勒戒，認有繼續施用毒品傾向，有台灣
    高雄地方法院八十八年度毒聲字第二九九七號裁定及台灣高雄看守所附設勒戒處
    所八十八年四月八日高所正戒勒字第一五五七號函送之證明書乙份附卷可參。職
    是，本件事證已臻明確，被告犯行洵堪認定。
二、按海洛因係第一級毒品，毒品危害防制條例第二條第二項規定甚明，被告甲○○
    施用之，所為係犯該條例第十條第一項之施用第一級毒品罪。其持有海洛因後，
    進而施用，其持有行為應被其施用之行為所吸收，不另論罪。被告先後多次施用
    毒品犯行，時間緊接，觸犯構成要件相同之罪名，顯係基於概括犯意反覆為之，
    應依連續犯之規定論以一罪，並加重其刑。又被告曾因違反肅清煙毒管理條例案
    件，經台灣高雄地方法院判處有期徒刑三年六月，褫奪公權二年確定，於八十七
    年七月二日執行完畢，有台灣高等法院被告全國前案紀錄表可查，其於有期徒刑
    執行完畢後五年以內再犯有期徒刑以上之罪，為累犯，依法遞加重其刑。爰審酌
    被告前經檢察官依初次觀察、勒戒後，無繼續施用毒品之傾向為不起訴處分確定
    後，仍不知悔改、警惕，猶繼續施用毒品，本不宜寬貸，惟其施用毒品僅戕害己
    身，未危及他人等一切情狀，量處如主文所示之刑，以資懲儆。另扣案之第一級
    毒品海洛因（淨重○‧三八公克），應依毒品危害防制條例第十八條第一項前段
    之規定，宣告沒收併銷燬之。
三、被告經警查獲時所採集之尿液，經送高雄縣衛生局檢驗之結果，除呈現嗎啡之陽
    性反應外，亦呈現甲基安非他命之陽性反應，有上開煙毒尿液檢驗成績書乙紙附
    卷可按，而按第二級毒品安非他命係屬晶體，第一級毒品海洛因係屬粉末狀，且
    毒品性質不同，衡情被告應非將安非他命與海洛因一起吸食，而應係分別施用，
    是被告縱有涉犯施用第二級毒品之犯行，惟與施用第一級毒品罪二罪之間，犯意
    各別，行為互殊，應屬數罪併罰，並非裁判上一罪之關係，本院自無由予以審酌
    ，此部分應由檢察官另為妥適之處理。又被告經本院以八十八年度毒聲字第二九
    九七號裁定令入戒治處所施以強制戒治一年後，復經本院以八十八年度毒聲字第
    六八七六號裁定停止戒治，所餘期間並宣付保護管束，惟被告復於保護管束期間
    ，有再度施用毒品之行為，此有台灣檢驗科技股份有限公司濫用藥物尿液檢驗報
    告乙紙，及高雄縣衛生局八十九年五月十日８９煙檢字第１３６９號及八十九年
    五月二十四日８９煙檢字第１４７２號煙毒尿液檢驗成績書二紙在卷可按，惟被
    告既業經觀察、勒戒及強制戒治後，於停止戒治付保護管束期間，再為施用毒品
    行為，復據被告於本院審理時供稱：「（問：停止戒治後為何再吸食？）因我要
    照顧我父親不好睡的關係，而且又有朋友慫恿，所以才會去吸食。」等語，且被
    告係於八十八年十月二十六日之指定日期，至台灣高雄地方法院檢察署觀護人室
    採集尿液，經送驗結果呈嗎啡之陽性反應，是被告再度施用毒品之行為，與本件
    之犯行事隔已有約八個月之久；準此，尚難認此部分與前揭論罪科刑部分有連續
    犯之關係，非屬裁判上一罪之關係，本院自無由加以審酌，是此部分犯行與扣押
    物均應由檢察官另為妥適之處理，附予敘明。
據上論斷，應依刑事訴訟法第二百九十九條第一項前段，毒品危害防制條例第十條第
一項、第十八條第一項前段，刑法第十一條前段、第五十六條、第四十七條，判決如
主文。
本案經檢察官葉清財到庭執行職務。
中      華      民      國        九十    年      一    月      十九    日
                                  臺灣高雄地方法院刑事第六庭
                                      法  官  洪榮家
右正本證明與原本無異。
如不服本判決，應於判決送達後十日內，向本院提出上訴狀。
                                      書記官  曾定家
中      華      民      國        九十    年      一    月      十九    日
附錄本案論罪科刑法條全文：
毒品危害防制條例第十條第一項：
  施用第一級毒品者，處六月以上五年以下有期徒刑。


司法院資訊處製作；財團法人民間司法改革基金會備份。
